臺灣雲林地方法院刑事判決　　　　　　　 95年度訴字第745號
公　訴　人　臺灣雲林地方法院檢察署檢察官
被　　　告　甲○○
　　　　　　　　　　（現羈押於臺灣雲林看守所）
上列被告因違反毒品危害防制條例案件，經檢察官提起公訴（95
年度毒偵字第1126號、第1293號、第1506號），被告於準備程序
進行中，就被訴事實為有罪之陳述，本院合議庭裁定由受命法官
獨任依簡式審判程序審理，判決如下：
    主      文
甲○○施用第一級毒品，處有期徒刑拾月。扣案如附表編號壹之
物沒收銷燬之；如附表編號、肆、伍之壹、貳之物沒收之。又
施用第二級毒品，處有期徒刑柒月。扣案如附表編號貳之物沒收
銷燬之；如附表編號伍之之物沒收之。應執行有期徒刑壹年貳
月。扣案如附表編號壹、貳之物均沒收銷燬之；如附表編號至
伍之物沒收之。
    事      實
一、甲○○前因施用毒品案件，經觀察、勒戒後，認無繼續施用
    毒品之傾向，於民國94年10月27日予以釋放，並由臺灣雲林
    地方法院檢察署檢察官於94年11月2 日，以94年度毒偵字第
    1069號為不起訴處分確定。詎其仍不知悔改，於前開觀察、
    勒戒執行完畢釋放後5 年內：
    (一)基於施用第一級毒品海洛因（下稱海洛因）之犯意，自94
      年12月底某日起至95年9 月15、16日止，在其雲林縣麥寮
      鄉三盛村2 鄰許厝14號之2 住處，或其友人雲林縣臺西鄉
      蚊港村三姓42號之住處等地，以將海洛因摻水後置於針筒
      內注射於手臂血管之方式，約1 、2 天施用1 次之頻率，
      接續施用海洛因多次。
    (二)另基於施用第二級毒品甲基安非他命（下稱甲基安非他命
      ）之犯意，自95年7 月27日起至同年8 月24日下午，在其
      上開住處，以將甲基安非他命置於玻璃球內，用火燒烤後
      吸食其煙霧之方式，接續施用甲基安非他命多次。
    (三)嗣：
      1.95年7 月28日下午5 時10分許，為警在雲林縣麥寮鄉○
        ○村○○○○路旁查獲，當場扣得如附表編號1 (1)之物
        （含編號5 (1)之包裝袋1 個），並於同日採集尿液送驗
        ，呈現「嗎啡、甲基安非他命陽性反應」。
      2.於同年8 月25日上午7 時30分許，經警持搜索票在其友
        人前揭三姓住處查獲，並自甲○○身上扣得如附表編號
        1 (2)（含編號5 (2)之包裝袋12個）、編號2 （含編號5
        (3)之包裝袋1 個）、3 、4 等物，並於同日採集尿液送
        驗，呈現「嗎啡、甲基安非他命陽性反應」。
二、案經雲林縣警察局臺西分局、北港分局報告臺灣雲林地方法
    院檢察署檢察官偵查起訴。
    理      由
一、上開犯罪事實，業據被告甲○○於本院審判中坦承不諱，其
    尿液經檢驗後，呈「嗎啡、甲基安非他命陽性」反應，此有
    代號與真實姓名對照表、詮昕科技股份有限公司95年8 月11
    日00000000號、95年9 月6 日00000000號濫用藥物尿液檢驗
    報告各1 紙附卷；扣案如附表編號1 (1)、(2)之白粉共13包、
    扣案如附表編號2 之顆粒1 包經送鑑後，認分別含有海洛因
    、甲基安非他命成分，此有法務部調查局95年9 月16日調科
    壹字第09523015910 號、95年9 月16日調科壹字第
    09523014760 號鑑定通知書、憲兵司令部刑事鑑識中心95年
    10月12日（95）安鑑字第01748 號鑑驗通知書各1 紙在卷，
    並有如附表編號3 至5 之物扣案可稽，堪認其自白與事實相
    符。又其前有如犯罪事實欄所示之觀察、勒戒等情，有臺灣
    高等法院被告前案紀錄表1 份在卷可參。本件事證明確，被
    告於前開觀察、勒戒執行完畢釋放後5 年內，再犯本件毒品
    危害防制條例第10條施用第一、二級毒品之犯行，堪以認定
    。
二、(一)查海洛因、甲基安非他命分屬毒品危害防制條例第2 條第
      2 項第1 款、同項第2 款所列之第一級、第二級毒品，核
      被告甲○○所為，係犯毒品危害防制條例第10條第1 項之
      施用第一級毒品罪及同條第2 項之施用第二級毒品罪。
    (二)其持有第一級、第二級毒品進而施用，持有之低度行為為
      施用之高度行為所吸收，均不另論罪。
    (三)被告先後多次分別施用第一級、第二級毒品之行為，各行
      為之獨立性極為薄弱，在時間、空間上有密切關係，依一
      般社會健全觀念，難以強行分開，應視為數個舉動之接續
      施行，均屬實質上一罪之接續犯。公訴意旨認應論以數罪
      （起訴書則認應成立集合犯），容有誤會，併此敘明。
    (四)其接續施用第一級毒品之犯罪行為，既至刑法修正施行後
      之95年7 月1 日始終了，此接續之犯罪行為，復均僅論以
      一罪，自非行為後法律有變更，而無新舊法比較之問題，
      附此敘明。
    (五)被告所犯上開2 罪，犯意各別，罪名互異，應予分論併罰
      。
    (六)爰審酌被告經觀察、勒戒後，仍不知戒絕毒品，復一再耽
      溺於戕身之物，並其犯後坦白承認，態度良好等犯罪之動
      機、目的、手段及所生之危險或損害等一切情狀，爰分別
      量處如主文所示之刑，並定其應執行之刑。
    (七)末查扣案附表編號1 (1)、(2)共計海洛因13小包為第一級毒
      品、扣案附表編號2 之甲基安非他命1 小包為第二級毒品
      ；扣案如附表編號3 至5 之物均為被告所有，且分別供施
      用海洛因、甲基安非他命之用，業據被告供承在卷，爰分
      別依毒品危害防制條例第18條第1 項前段沒收銷燬；及依
      刑法第38條第1 項第2 款沒收之。
三、據上論斷，應依刑事訴訟法第273 條之1 第1 項、第299 條
    第1 項前段，毒品危害防制條例第10條第1 項、第2 項、第
    18條第1 項前段，刑法第11條前段、第38條第1 項第2 款、
    第51條第5 款，判決如主文。
本案經檢察官蕭如娟到庭執行職務
中　　華　　民　　國　　96　　年　　3 　　月　　19　　日
                  刑事第二庭  法  官  李貞瑩
以上正本證明與原本無異。
如不服本判決，應於判決送達後10日內，向本院提出上訴狀。（
須附繕本）
                              書記官  金雅芳
中　　華　　民　　國　　96　　年　　3 　　月　　19　　日
附錄本案論罪科刑法條全文
附表
┌───┬──────┬────┬───────────┐
│編號  │名稱        │數量    │備註                  │
├───┼──────┼────┼───────────┤
│1     │海洛因      │(1)1 小包│為第一級毒品，應依毒品│
│      │            │（淨重  │危害防制條例第18條第1 │
│      │            │0.14 公 │項前段沒收銷燬。      │
│      │            │克）    │                      │
│      │            │        │                      │
│      │            │(2)12小包│                      │
│      │            │（淨重  │                      │
│      │            │0.94 公 │                      │
│      │            │克）    │                      │
├───┼──────┼────┼───────────┤
│2     │甲基安非他命│1 小包（│為第二級毒品，應依毒品│
│      │            │驗餘淨重│危害防制條例第18條第1 │
│      │            │0.0628公│項前段沒收銷燬。      │
│      │            │克）    │                      │
├───┼──────┼────┼───────────┤
│3     │注射針筒    │2支     │為被告所有並供施用海洛│
│      │            │        │因之用，沒收之。      │
├───┼──────┼────┼───────────┤
│4     │塑膠鏟管    │1支     │為被告所有並供施用海洛│
│      │            │        │因之用，沒收之。      │
├───┼──────┼────┼───────────┤
│5     │空包裝袋    │(1)1 個  │(1)、(2)之空包裝袋共13個│
│      │            │0.29公克│、(3)之空包裝袋1 個，均│
│      │            │(2)12個  │為被告所有，各供盛裝海│
│      │            │2.30公克│洛因及甲基安非他命之用│
│      │            │(3)1 個  │，均沒收之。          │
│      │            │0.339 公│                      │
│      │            │克（計算│                      │
│      │            │式：毛重│                      │
│      │            │0.45公克│                      │
│      │            │－淨重  │                      │
│      │            │0.111 公│                      │
│      │            │克＝    │                      │
│      │            │0.339 公│                      │
│      │            │克）    │                      │
└───┴──────┴────┴───────────┘
